臺灣高等法院民事裁定
110年度抗字第483號
抗  告  人  高崇中  


上列抗告人因與相對人高崇梅、宣大瑋間塗銷所有權移轉登記事
件（臺灣新北地方法院109年度訴字第308號），聲請交付法庭錄
音光碟，對於中華民國110年1月25日臺灣新北地方法院110年度
聲字第20號裁定提起抗告，本院裁定如下：
    主  文
原裁定廢棄。
    理  由
一、抗告人聲請及抗告意旨略以：伊為上訴與作為原法院109年
    度審訴字第2370號、109年度審易字第2248號刑事案件辯護
    證據及臺灣新北地方檢察署（下稱新北地檢署）109年度偵
    字第20418號偵查案件證據，暨核對更正筆錄，並對法院指
    揮訴訟有疑慮，而聲請交付原法院109年度訴字第308號事件
    民國109年10月5日、同年12月28日法庭錄音光碟；詎原法院
    以上開庭期已製作筆錄，無聲請交付法庭錄音光碟之必要，
    且伊未具體指明法院筆錄不符之處，難認已釋明本件請求之
    原因及維護其法律上利益之必要，而裁定駁回聲請，實有違
    誤，爰提起抗告，請求廢棄原裁定等語。
二、按除有依法令得不予許可或限制聲請閱覽、抄錄或攝影卷內
    文書，或涉及國家機密或其他依法令應予保密之事項者，法
    院得不予許可或限制交付法庭錄音或錄影內容外，當事人及
    依法得聲請閱覽卷宗之人，因主張或維護其法律上利益，得
    於開庭翌日起至裁判確定後6個月內，繳納費用聲請法院許
    可交付法庭錄音或錄影內容，為法院組織法第90條之1第1、
    2、3項所明定。又按當事人及依法得聲請閱覽卷宗之人，因
    主張或維護其法律上利益，聲請交付法庭錄音或錄影內容時
    ，應敘明理由，由法院為許可與否之裁定。法院受理前項聲
    請，如認符合聲請人要件，並在聲請期間內提出，且就所主
    張或維護法律上之利益已敘明者，除法令另有排除規定外，
    應予許可，法庭錄音錄影及其利用保存辦法第8條第1項、第
    2項亦有明文。所謂主張或維護其法律上利益，例如核對更
    正筆錄、他案訴訟所需，或認法院指揮訴訟方式對其訴訟權
    益有影響之虞，欲用以保障其法律上利益等，均屬之（104
    年08月07日修正公布之法庭錄音錄影及其利用保存辦法第8
    條之立法理由參照）。
三、經查，抗告人為原法院109年度訴字第308號事件之原告，為
    依法得聲請閱覽卷宗之人，有上開事件判決在卷可稽（見本
    院卷第14-17頁）。抗告人於110年1月12日具狀向原法院聲
    請交付法庭錄音光碟，已敘明係為上訴與用作原法院109年
    度審訴字第2370號、109年度審易字第2248號刑事案件辯護
    證據及新北地檢署109年度偵字第20418號偵查案件證據（見
    原審卷第9頁），並於抗告狀補陳筆錄與證詞出入表、筆錄
    遺漏之部分、對法院指揮訴訟之疑慮及他案訴訟所需之理由
    及證據（見本院卷第6-13頁），堪認已敘明其欲維護之法律
    上利益，參照上開規定旨趣，除有依法令得不予許可或限制
    閱覽、抄錄或攝影卷內文書，或涉及國家機密、其他依法令
    應予保密等得限制交付法庭錄音或錄影內容之情形外，其聲
    請交付109年10月5日、同年12月28日法庭錄音光碟，自應予
    許可。原裁定為抗告人不利之裁定，尚有未合。抗告意旨指
    摘原裁定不當，求予廢棄，非無理由。又因抗告人聲請之錄
    音光碟資料在原法院，宜由原法院就近查明，爰將原裁定廢
    棄，由原法院另為適當之處理。
四、據上論結，本件抗告為有理由，爰裁定如主文。
中　　華　　民　　國　　110 　年　　4 　　月　　30　　日
                  民事第十三庭
　　　　　　　　　    審判長法　官  邱景芬 
　　　　　　　　　　　　　　法　官  邱蓮華 
　　　　　　　　　　　　　　法　官  林純如 
正本係照原本作成。
本裁定除以適用法規顯有錯誤為理由外，不得再抗告。如提起再
抗告，應於收受送達後10日內委任律師為代理人向本院提出再抗
告狀。並繳納再抗告費新臺幣１千元。
中　　華　　民　　國　　110 　年　　4 　　月　　30　　日
　　　　　　　　　　　　　  書記官  王靜怡